

EMAIL marcos.h.c@hotmail.com

CELULAR 43 99976-9698

NACIONALIDADE Brasileira

IDADE 29 anos

GÊNERO Masculino

ESTADO CIVIL Solteiro(a)

ENDEREÇO Rua Akeo Hasuda - Lagoa da Prata 165, Londrina, PR

CEP 86036-704

# Marcos Heitor Costi

## Objetivo

Como Analista Programador Back End, possuo experiência em ASP .NET Core e SQL Server, bem como conhecimento em metodologias ágeis, como Scrum e Kanban. Tenho experiência em desenvolvimento de testes unitários e trabalhei com Node.js. Em projetos anteriores, contribuí para o desenvolvimento de soluções escaláveis e de alta qualidade, utilizando boas práticas de desenvolvimento de software. Estou sempre disposto a aprender e buscar novos desafios na área de desenvolvimento de software.

## Formação acadêmica

Analise e Desenvolvimento de Sistemas CURSO INSTITUIÇÃO Pitágoras 2013 CONCLUSÃO Programação WEB ASP.NET CURSO **SENAI** INSTITUIÇÃO 2017 CONCLUSÃO Programação WEB TypeScript CURSO **SENAI** INSTITUIÇÃO CONCLUSÃO 2021

#### Qualificações e Cursos complementares

Rocketseat: NodeJS

Udemy: PHP - SQLServer - MySql

### Experiência

| CARGO   | Analista de Processo   |
|---------|--|
| EMPRESA | Atos   |
| PERÍODO | 2016 - 2018  |
| FUNÇÕES | Capacitar a equipe de primeiro nível de atendimento ao cliente para prestar um atendimento de qualidade, através da atualização da base de conhecimento e do treinamento adequado, visando melhorar a precisão e a qualidade das informações utilizadas no suporte e solução de problemas. |
| CARGO   | Analista de sistema Junior   |

EMPRESA Atos

PERÍODO 2018 - 2021

FUNÇÕES Habilidades em ASP Clássico, ASP .NET 4.5, SQL Server e Oracle para desenvolvimento web e gerenciamento de banco de dados.

cargo Analista de sistema Pleno

EMPRESA Atos

PERÍODO 2021 - 2022

FUNÇÕES Linguagens de programação: ASP Clássico, ASP .NET, C#

Bancos de Dados: SQL Server, Oracle, PL/SQL Web Services: API de ASP.NET para Web Automatização de tarefas: Arquivos em lote

Stored Procedures.

CARGO DESENV BACK END I

empresa Neon

PERÍODO 2022 - 2023

FUNÇÕES Desenvolvimento orientado a testes (TDD) · Integração e entrega

 $contínuas \, (\text{CI/CD}) \cdot \text{Node.js} \cdot . \text{NET Core} \cdot \text{RabbitMQ} \cdot \text{ASP.NET} \cdot \text{API de}$ 

ASP.NET para Web.

Desenvolvimento Ágil (SCRUM/KANBAN).

#### **Atividades complementares**

Experiência em versionamento usando Git.

Experiência em trabalhos freelance no desenvolvimento de sites utilizando diversas tecnologias, como WordPress, Magento, PHP e MySQL, Bootstrap.

## Informações adicionais

Analista / Programador ASP .NET Core, SQL SERVER. TDD (Test Driven Development), SCRUM, Kanban, CI/CD (Continuous Integration e Continuous Delivery).

Linkedin:

https://www.linkedin.com/in/marcos-heitor-costi-8babb6a8/

Github:

https://github.com/mmarcoss/